臺灣臺中地方法院臺中簡易庭小額民事判決
110年度中小字第4938號
原      告  億豪管理顧問股份有限公司

法定代理人  王子德  
訴訟代理人  陳柏翰  
            潘品樺  
被      告  陳羿文  


上列當事人間請求給付電信費事件，經本院於民國111年3月22日
言詞辯論終結，判決如下：
    主    文
被告應給付原告新臺幣4,218元，及自民國110年7月1日起至清償
日止，按年息百分之五計算之利息。
原告其餘之訴駁回。
訴訟費用新臺幣1,000元，其中新臺幣102元由被告負擔，餘由原
告負擔。
本判決原告勝訴部分得假執行。
    事 實 及 理 由
一、原告主張：被告於民國100年4月11日起陸續向訴外人遠傳電
    信股份有限公司（下稱遠傳電信）租用如附表所示帳號/門
    號之行動電話服務，惟被告未依約繳納電信費，截至103年1
    1月28日止尚積欠如附表所示共計新臺幣（下同）41,199元
    未為清償；嗣遠傳電信將上開債權讓與原告，被告屢經催討
    ，迄未清償，爰依契約及債權讓與之法律關係提起本件訴訟
    。並聲明：被告應給付原告41,199元，及自103年11月29日
    起至清償日止，按年息百分之5計算之利息。
二、被告則以：僅附表①之門號0000000000係伊所申辦，願負其
    責；另附表②、③門號非伊所申辦，申請書上簽名亦非伊所簽
    等語。並聲明：原告之訴駁回。
三、得心證之理由
  ㈠原告主張被告申辦附表所示之3組門號，尚欠款共41,199元，
    並受讓此項債權等事實，業據其提出與所述相符之債權讓與
    證明書、通知書、被告戶籍謄本、回執、服務申請書、服務
    契約、帳單等件為證，應可認定。其中就附表編號①0000000
    000之門號被告亦自認係其所申辦並願負其責；從而，原告
    依契約及債權讓與之法律關係，請求被告給付如附表編號①
    所示之欠款，自屬有據。
　㈡惟被告抗辯：另附表②、③之門號非伊所申辦，申請書上簽名
    亦非伊所簽。按當事人主張有利於己之事實者，就其事實有
    舉證之責任。但法律別有規定，或依其情形顯失公平者，不
    在此限，民事訴訟法第277條定有明文；又民事訴訟如係由
    原告主張權利者，應先由原告負舉證之責，若原告先不能舉
    證，以證實自己主張之事實為真實，則被告就其抗辯事實即
    令不能舉證，或其所舉證據尚有疵累，亦應駁回原告之請求
    ，最高法院17年上字第917號判例可參。原告主張依電信契
    約及債權讓與之法律關係請求被告給付電信費，被告則否認
    曾申辦前揭②、③門號，則原告自應就被告確曾向遠傳電信申
    辦前揭門號使用等有利於己之事實負舉證之責。查原告固據
    提出前開債權讓與證明書、服務申請書、服務契約、帳單等
    件為憑，其中原告雖提出載有被告姓名及身分證影本之前揭
    ②、③門號的申請書為證，然衡以身分證本非日常生活頻繁使
    用之物，因此遭相識之人拿取使用後，再行歸還，致本人未
    及發現，尚非事所罕見。又依一般社會通念，各電信門市於
    承辦門號申請業務時，時常受有個人業績壓力或爭取店面營
    業額之目標，尚難排除有便宜行事，而有未仔細核對申請人
    之人別之情，故是否能以系爭申請書黏貼有被告身分證、健
    保卡、駕照之影本，即推論系爭申請書係由被告申辦，尚非
    無疑。則前開文件至多僅可證明有人曾以被告名義向遠傳電
    信辦理前開2門號使用，卻無從逕為證明前開2門號即為被告
    所親自辦理。又據本院以肉眼詳予比對上開②、③門號之申請
    書上被告「陳羿文」之簽名筆跡，與被告所自認係其所申辦
    簽名之門號①申請書上之「陳羿文」簽名筆跡(見司促卷第20
    、21、25頁)，其不論簽名之特徵、筆順、筆勢、轉折、勾
    勒方式、結構佈局、態勢神韻及書寫習慣，包括起筆、收筆
    、連筆等細微筆畫特徵，顯有差異。故被告抗辯上開②、③之
    門號非伊所申辦，申請書上簽名亦非伊所親簽，尚非無據。
    又原告除前開證據外，迄未能提出任何證據證明附表所示之
    ②、③門號為被告所親自辦理以供本院查核，無從遽為原告有
    利之認定，是依前開說明，仍應駁回原告之請求。
  ㈢再按給付有確定期限者，債務人自期限屆滿時起，負遲延責
    任；給付無確定期限者，債務人於債權人得請求給付時，經
    其催告而未為給付，自受催告時起，負遲延責任。其經債權
    人起訴而送達訴狀，或依督促程序送達支付命令，或為其他
    相類之行為者，與催告有同一之效力，民法第229條第1 項
    、第2項分別定有明文。又按遲延之債務，以支付金錢為標
    的者，債權人得請求依法定利率計算之遲延利息。但約定利
    率較高者，仍從其約定利率；應付利息之債務，其利率未經
    約定，亦無法律可據者，週年利率為百分之5，民法第233條
    第1項、第203條亦分別明定。原告雖主張被告應給付自債權
    讓與翌日即103年11月29日起至清償日止按週年利率百分之5
    計算之利息，然查原告迄自110年8月某日方向被告為債權讓
    與之通知(見司促卷第14頁)，其請求自受讓債權翌日為遲延
    利息起算始日，即有不合，故本件應認原告請求自支付命令
    狀送達翌日之110年7月1日（110年6月30日送達，送達證書
    見司促卷第35頁）起至清償日止，按週年利率百分之5計算
    之利息，方屬有據，原告逾此範圍之請求即無理由而應予駁
    回。
四、綜上所述，原告依契約及債權讓與之法律關係，請求被告給
    付4,218元，及自110年7月1日起至清償日止，按年息百分之
    5計算之利息，為有理由，應予准許。逾此部分之請求，則
    屬無據，應予駁回。
五、本件事證已臻明確，兩造其餘攻擊防禦方法及所舉證據，經
    審酌結果，與本件判決結論均無影響，爰不一一論述，附此
    敘明。
六、本件原告勝訴部分，係適用小額訴訟程序而為被告敗訴之判
    決，依民事訴訟法第436條之20規定，應依職權宣告假執行
    。
七、依民事訴訟法第436條之19第1 項、第79條規定，本件訴訟
    費用額確定為1,000元，應由兩造依其勝敗之比例分擔，命
    由被告負擔102元，餘由原告負擔。
中　　華　　民　　國　　111 　年　　4 　　月　　12　　日
                      臺灣臺中地方法院臺中簡易庭
                                  法　官　張清洲
附表：
編號 門號 帳號 積欠金額 （新臺幣） ① 0000000000 0000000000 4,218 ② 0000000000 0000000000 17,609 ③ 0000000000 0000000000 19,372 
以上為正本係照原本作成。
如不服本判決，應於送達後廿日內，以判決違背法令為理由，向
本院提出上訴狀並表明上訴理由（上訴理由應表明一、原判決所
違背之法令及其具體內容；二、依訴訟資料可認為原判決有違背
法令之具體事實），如於本判決宣示後送達前提起上訴者，應於
判決送達後廿日內補提上訴理由書（須附繕本）。
中　　華　　民　　國　　111 　年　　4 　　月　　12　　日
                                  書記官  陳慧津